【裁判字號】    98,審簡,5162
【裁判日期】    981019
【裁判案由】    妨害自由
【裁判全文】
臺灣高雄地方法院刑事判決            98年度審簡字第5162號
公  訴  人  臺灣高雄地方法院檢察署檢察官
被      告  丙○○
上列被告因妨害自由案件，經檢察官提起公訴（97年度偵字第26
192 號），嗣經被告自白犯罪，法院認為宜以簡易判決處刑，爰
不經通常審判程序，逕以簡易判決處刑如下：
 主  文
丙○○犯留滯住宅罪，累犯，處拘役伍拾日，如易科罰金，以新
臺幣壹仟元折算壹日。
    事實及理由
一、本件犯罪事實及證據均引用檢察官聲請簡易判決處刑書之記
    載（如附件）。
二、核被告所為，係犯刑法第306 條第2 項之留滯住宅罪。又被
    告前因恐嚇取財、妨害家庭等案件，經臺灣桃園地方法院以
    96年度易字第1277號判處有期徒刑5 月、2 月確定，於97年
    7 月11日易科罰金執行完畢等情，有被告之臺灣高等法院被
    告前案紀錄表1 份在卷可稽，其於有期徒刑執行完畢後5 年
    內再犯本件有期徒刑以上之罪，為累犯，應依刑法第47條第
    1 項規定加重其刑。爰審酌被告原係被害人之婆婆，案發時
    係經被害人之同意而進入住宅，惟嗣後起口角爭執而發生本
    案，顯見本件係因家庭紛爭所致，雖被告受告訴人退去之要
    求而仍不即時離去，對於他人之居家安寧未予適度尊重，已
    有可議，惟尚難認被告有何重大惡性可言，復參其犯罪所生
    危害非鉅，與犯後坦承犯行之態度等一切情狀，量處如主文
    所示之刑，並諭知易科罰金之折算標準，以資懲儆。
三、依刑事訴訟法第449 條第2 項、第3 項、第454 條第2 項，
    刑法第306 條第2 項、第47條第1 項、第41條第1 項前段，
    刑法施行法第1 條之1 ，逕以簡易判決處刑如主文。
四、如不服本判決，得自收受送達之日起10日內向本院提出上訴
    狀，上訴於本院第二審合議庭（須附繕本）。
中    華    民    國    98    年    10    月    19    日
                  高雄簡易庭    法  官  呂明燕
以上正本，係照原本作成，證明與原本無異。
如不服本判決，應於送達後10日內，向本院提出上訴狀。
中    華    民    國    98    年    10    月    19    日
                                書記官  張琇晴
附錄本判決論罪科刑之法條：
中華民國刑法第306條(侵入住居罪)
無故侵入他人住宅、建築物或附連圍繞之土地或船艦者，處一年
以下有期徒刑、拘役或三百元以下罰金。
無故隱匿其內，或受退去之要求而仍留滯者，亦同。
附件
臺灣高雄地方法院檢察署檢察官起訴書
                                     97年度偵字第26192號
    被      告  丙○○  女  58歲（民國○○年○月○○日生）
                        住高雄市○○區○○路5號3樓
                        國民身分證統一編號：Ｚ000000000號
上列被告因妨害名譽案件，已經偵查終結，認應該提起公訴，茲
將犯罪事實及證據並所犯法條分敘如下：
            犯罪事實
一、丙○○之子方俊凱與甲○○原係夫妻關係，於民國97年4月
    11日協議離婚，雙方所生子女方冠智及方詩晴均由甲○○監
    護，並同住於高雄市○○區○○路74巷1號10樓甲○○之住
    處內。97年8月17日20時許，丙○○前往甲○○上開住處探
    視方冠智及方詩晴2人，於進屋後，看見陳政逸在屋內，認
    為甲○○與其子方俊凱離婚與陳政逸有關，遂與甲○○及陳
    政逸發生口角，甲○○為化解場面，遂明確要求丙○○離去
    ，惟丙○○受甲○○退去之要求後，仍拒絕離去而繼續留滯
    在屋內，經陳政逸與甲○○以電話報警後，經高雄市政府警
    察局左營分局文自派出所警員吳世紘前往處理後，丙○○在
    吳世紘之要求下，始倖倖然離去。
二、案經甲○○訴請偵辦。
            證據並所犯法條
一、證據清單：
┌──┬─────────────┬─────────────┐
│編號│    證據名稱              │      待證事實            │
├──┼─────────────┼─────────────┤
│１  │告訴人甲○○之指述。      │被告丙○○於進入告訴人之住│
│    │                          │宅後，經要求離去而仍滯留之│
│    │                          │事實。                    │
├──┼─────────────┼─────────────┤
│２  │證人陳政逸之證詞。        │      同上。              │
├──┼─────────────┼─────────────┤
│３  │被告丙○○之自白。        │坦承前往告訴人甲○○之住處│
│    │                          │並與甲○○、陳政逸發生爭執│
│    │                          │，經被要求離去而拒絕，嗣經│
│    │                          │警員前往處理後，始行離去之│
│    │                          │事實。                    │
├──┼─────────────┼─────────────┤
│４  │警員吳世紘之證詞(於本署97 │據報前往告訴人甲○○之住處│
│    │年度偵字第30838號偵查案中 │處理糾紛，足認被告有受退去│
│    │出庭作證，訊問筆錄影本附卷│之要求而仍滯留之事實。    │
│    │)。                       │                          │
└──┴─────────────┴─────────────┘
二、所犯法條：
    核被告丙○○所為，係犯刑法第306條第2項之罪嫌。
三、告訴意旨略以：被告丙○○於97年8月17日20時許，未受允
    許，無故侵入告訴人甲○○住處，因認被告丙○○另涉有刑
    法306條第1項之侵入住宅罪嫌。經查：被告丙○○係告訴人
    之子方冠智與方詩晴之祖母，有戶籍資料1份可憑，是被告
    於告訴人與其子方俊凱離婚後，前往告訴人之住處探視孫子
    方冠智及方詩晴2人，尚難認無正當理由，核其所為，尚與
    刑法306條第1項無故侵入住宅罪之構成要件有違。被告此部
    分犯行無法證明，原應為不起訴處分，惟此部分與前開起訴
    部分有裁判上一罪關係，爰不另為不起訴之處分，附此敘明
    。
四、依刑事訴訟法第251條第1項提起公訴。
    此    致
臺灣高雄地方法院
中    華    民    國    98    年    7     月    31    日
                               檢 察 官  乙○○
上正本證明與原本無異
中    華    民    國    98    年    8     月    6     日
                               書 記 官
起訴法條：刑法第306條第2項
無故隱匿其內，或受退去之要求而仍留滯者，亦同。


司法院資訊處製作；財團法人民間司法改革基金會備份。
